【裁判字號】    99,交抗,444
【裁判日期】    990525
【裁判案由】    聲明異議
【裁判全文】
臺灣高等法院臺中分院交通事件裁定     99年度交抗字第444號
抗  告  人
即受處分人  甲○○
代  理  人  乙○○
上列抗告人因違反道路交通管理處罰條例案件，不服臺灣臺中地
方法院中華民國99年4月13日所為裁定（99年度交聲字第1554號
）提起抗告，本院裁定如下：
    主  文
抗告駁回。
    理  由
一、抗告意旨略以：駕駛人乙○○並不是在道路上騎乘而當場被
    員警攔下，是在現場許久，員警走過來問，當下2位員警態
    度不一樣，1位依規定要駕駛人乙○○將車牌掛在適當明顯
    位置，但另1位就直接開單！這單重大意義在於要重新領牌
    、驗車！不可思議的是，車牌放置不對，是洗擦過程拿下來
    ，並未離開駕駛人乙○○身邊，當下也放在車頭給警察看，
    不是未懸掛，員警的執行過程真的讓人很不平云云。
二、按汽車已領有號牌而未懸掛或不依指定位置懸掛者，處汽車
    所有人新臺幣（下同）3,600元以上10,800元以下罰鍰，並
    禁止其行駛，牌照並吊銷之，道路交通管理處罰條例第12條
    第1項第7款、第2項分別定有明文。又按「汽車號牌懸掛位
    置，除原設有固定位置外，應依下列規定懸掛固定：．．．
    三、機器腳踏車及拖車號牌每車一面，應正面懸掛於車輛後
    端之明顯適當位置。但汽缸總排氣量550立方公分以上之大
    型重型機器腳踏車號牌自中華民國96年11月1日起每車2面，
    應正面懸掛於車輛前後端之明顯適當位置；其前方號牌並得
    以直式或橫式之懸掛或黏貼方式為之」，道路交通安全規則
    第11條第1項第3款亦定有明文。
三、經查：
  (一)原裁定以本件抗告人即受處分人甲○○（下稱抗告人）所有
    車牌號碼KV-05號超重機車，於民國（下同）98年9月20日19
    時25分許，由駕駛人乙○○騎乘該車，於臺中市○○路與東
    興路口處，因「已領有號牌（前車牌）而未懸掛」之違規行
    為，經臺中市警察局第四分局警備隊員警當場攔檢舉發，並
    依違反道路交通管理處罰條例第12條第1項第7款規定掣開中
    市警交字第GE0000000號舉發違反道路交通管理事件通知單
    ，抗告人未依指定之應到案日期前到案，原處分機關交通部
    公路總局臺中區監理所臺中市監理站遂於99年3月23日以裁
    監稽違字第裁61-GE0000000號違反道路交通管理事件裁決書
    ，裁處抗告人違反道路交通管理處罰條例第12條第1項第7款
    、第2項規定，處罰鍰8,100元，並牌照（行照）吊銷，逾期
    依裁決書主文處罰，有上開舉發通知單及裁決書影本各乙份
    在卷可稽（見原審卷第12頁、第13頁），故此部分事實應堪
    認定。
  (二)雖抗告人以上開言詞置辯，惟依據道路交通管理處罰條例第
    12條第1項第7款條文文義觀之，如已領有號牌而未懸掛或不
    依指定位置懸掛，即構成違規事由，並不以「車輛須在行駛
    狀態下」為違規要件；何況，依臺中市警察局第四分局99年
    3月1日中分四交字第0990004521號函文記載﹕「駕駛人於98
    年9月20日19時25分，騎乘KV-05號大型重機車於本市○○路
    與東興路口加油站駛出行駛於道路，並停於人行道上，為本
    分局員警攔停稽查時，發現該大型重機車前端號牌不依指定
    位置懸掛或黏貼（未懸掛或黏貼），員警依違規事實舉發」
    等語（見原審卷第5頁），亦可知駕駛人乙○○當時確有騎
    乘未依指定位置懸掛車牌之機車於市區道路上之事實。從而
    ，抗告人確有上開違規行為，應無疑問，抗告人所辯不足採
    信。
四、綜上，本件抗告人上開違規事實，事證明確，原處分機關因
    而依道路交通管理處罰條例第12條第1項第7款、第2項之規
    定，裁處罰鍰8,100元，並牌照（行照）吊銷，核無違誤。
    原審法院以上開理由，予以裁定駁回抗告人在原審異議之聲
    明，本院經核並無違誤。抗告人抗告意旨仍執陳詞，任意指
    摘原裁定不當，為無理由，應予駁回。
五、據上論斷，應依刑事訴訟法第412條，裁定如主文。
中    華    民    國    99    年    5     月    25    日
            刑事第十一庭  審判長法  官  郭  同  奇
                                法  官  洪  曉  能
                                法  官  許  冰  芬
上列正本證明與原本無異。
不得再抗告。
                                書記官  蔡  嘉  萍
中    華    民    國    99    年    5     月    25    日

司法院資訊處製作；財團法人民間司法改革基金會備份。
